臺灣彰化地方法院民事裁定
111年度消債更字第75號
聲  請  人  
即  債務人  白鎧甄（原名白珮芬、白淑芬）

代  理  人  蕭智元律師（法扶律師）
上列聲請人因消費者債務清理事件聲請更生，本院裁定如下：
    主  文
債務人白鎧甄自中華民國111年11月1日下午5時起開始更生程序
。
命司法事務官進行本件更生程序。
    理  由
一、聲請意旨略以：聲請人積欠債務無力償還，曾於民國95年10
    月20日與萬泰商業股份有限公司（現為凱基商業銀行股份有
    限公司，下稱凱基銀行）協商成立。惟其於97年4月間離職
    ，頓失收入而無力繼續按期還款，不得已毀諾。因其有不能
    清償債務之虞，復未經法院裁定開始清算程序或宣告破產，
    爰依法聲請更生等語。
二、按債務人不能清償債務或有不能清償之虞者，得依本條例所
    定更生或清算程序，清理其債務。債務人無擔保或無優先權
    之債務總額未逾新臺幣（下同）1,200萬元者，於法院裁定
    開始清算程式或宣告破產前，得向法院聲請更生。消費者債
    務清理條例（下稱消債條例）第3條、第42條第1項定有明文
    。次按債務人對於金融機構負債務者，在聲請更生或清算前
    ，應向最大債權金融機構請求協商債務清償方案，或向其住
    、居所地之法院或鄉、鎮、市、區調解委員會聲請債務清理
    之調解。協商或調解成立者，債務人不得聲請更生或清算。
    但因不可歸責於己之事由，致履行有困難者，不在此限。債
    務人可處分所得扣除自己及依法應受其扶養者所必要生活費
    用之餘額，連續3個月低於更生方案應清償之金額者，推定
    有前項事由。本條例施行前，債務人依金融主管機關協調成
    立之中華民國銀行公會會員，辦理消費金融案件無擔保債務
    協商機制與金融機構成立之協商，準用前2項之規定。消債
    條例第151條第1項、第7項、第8項準用第75條第2項、第9項
    定有明文。再按法院開始更生程序之裁定，應載明其年、月
    、日、時，並即時發生效力。法院裁定開始更生或清算程序
    後，得命司法事務官進行更生或清算程序。消債條例第45條
    第1項、第16條第1項前段定有明文。
三、經查：
（一）聲請人於95年10月20日間與金融機構協商成立，約定自95
      年11月起，分80期、年息百分之6.88、每期還款12,869元
      ，惟其自97年4月起未依約履行，而於97年6月毀諾等情，
      業經聲請人及債權人均陳述明確，並有無擔保債務協商機
      制協議書、無擔保債務還款計畫在卷可稽，已堪認定。本
      院參酌聲請人勞保與就保資料，聲請人於97年4月9日自享
      饌有限公司退保後，97年8月至10月間曾有短暫於寰宇溫
      泉美食館工作，其後即無投保紀錄，堪信聲請人陳述其於
      97年4月間離職，而頓失收入乙情，應屬實情。聲請人毀
      諾時無業，顯無資力負擔每月12,869元原協商金額，依消
      債條例第151條第7項但書、第8項、第75條第2項規定，堪
      認聲請人財產及收入狀況於協商後已發生情事變更，在清
      償期間收入或收益不如預期，且其可處分所得扣除自己及
      依法應受其扶養者所必要生活費用之餘額，已連續3個月
      低於協商或調解方案應清償之金額，推定有不可歸責於己
      事由，致履行有困難，得聲請更生。又聲請人於聲請本件
      更生前與最大債權銀行凱基銀行踐行法院前置調解，惟調
      解不成立等情，業經本院調取前置調解卷核閱屬實。
（二）聲請人無擔保債務餘額合計1,664,002元。聲請人有存款3
      5元，現有中華郵政股份有限公司保單1筆、國泰人壽保險
      股份有限公司保單2筆，保單價值準備金合計70,642元。
      此外，查無其他財產可供清償債務。又聲請人每月收入26
      ,000元，其每月必要生活費依消債條例第64條之2第1項規
      定以17,076元計算。聲請人未成年子女現年6歲，有受扶
      養必要，應由聲請人與其配偶共同負擔扶養費，其以17,0
      76元計算未成年子女每月必要生活費用，主張須負擔未成
      年子女扶養費8,538元（計算式：17,076元/2人=8,538元
      ），尚屬相當。準此，聲請人無擔保債務總額1,664,002
      元，扣除其存款35元、保單價值準備金70,642元後，目前
      無擔保債務餘額為1,593,325元。聲請人每月平均所得26,
      000元，扣除個人必要生活費17,076元及子女扶養費8,538
      元後，僅有餘額386元可供清償債務（計算式：26,000元-
      17,076元-8,538元=386元），惟聲請人願撙節開支，每月
      清償3,000元。聲請人如以每月3,000元清償債務1,593,32
      5元，須逾44年始得全部清償（計算式：1,593,325元/3,0
      00元≒531月，約44年），加計利息及違約金後其還款年限
      更長，酌以聲請人其他財產價值不高，所能清償債務有限
      。是聲請人有更生必要，堪予認定。
四、此外，本件查無消債條例第6條第3項、第8條或第46條各款
    應駁回更生聲請之事由存在，則本件聲請為有理由，應予准
    許。爰依消債條例第11條第1項、第45條第1項、第16條第1
    項，裁定如主文。
中　　華　　民　　國　　111 　年　　11　　月　　 1　　日
                  民事第一庭    法　官　歐家佑
以上正本係照原本作成。
本件不得抗告。
本裁定已於中華民國111年11月1日下午5時公告。
中　　華　　民　　國　　111 　年　　11　　月　　1 　　日
                                書記官  黃明慧